【裁判字號】    89,易,685
【裁判日期】    891006
【裁判案由】    傷害
【裁判全文】
臺灣士林地方法院刑事判決                          八十九年度易字第六八五號
    公  訴  人  臺灣士林地方法院檢察署檢察官
    被      告  戊○○
    選任辯護人  陳佳瑤
                陳凱平
右列被告因傷害案件，經檢察官提起公訴（八十九年度偵字第八三號），本院判決如
左：
    主  文
戊○○共同傷害人之身體，處有期徒刑拾月。
    事  實
一、戊○○曾於民國八十二年間因妨害自由案件，經台灣台北地方法院判處有期徒刑
    四月，緩刑三年確定（以上不構成累犯）。緣甲○○受陳李淑枝委託於八十八年
    十一月十八時下午六時許帶同丙○○前往台北市大同區○○○路○段三三五巷四
    號二樓丁○○○住處（一樓為水果攤），與丁○○○、乙○○二人商談解決三方
    之借款與會款糾紛，惟甲○○與丁○○○就丁○○○應返還陳李淑枝之借款金額
  無法達成協議。嗣戊○○趕到現場，戊○○向甲○○表示依丁○○○提議之金額
    和解即可，惟甲○○不予理會。戊○○遂與甲○○大聲爭吵，並以行動電話叫兄
    弟前來現場教訓甲○○，丁○○○見狀恐甲○○遭兄弟毆打，即在二樓樓梯口向
    戊○○下跪要求戊○○讓甲○○離去，並叫甲○○從樓梯門趕快離開。惟數分鐘
    後即有四至六名不詳姓名、年籍之男子衝上二樓，戊○○即與該等男子共同基於
    傷害甲○○之犯意聯絡，先由戊○○出手揮打甲○○之頭部，再由該等男子將甲○○之衣服自腰部拉起蓋住頭、手，並將甲○○拖進房間內，戊○○與該等男子
    即在房間內對甲○○拳打腳踢，使甲○○受有頭皮血腫３ｘ３公分、臉部瘀青四
    處各約２ｘ２公分、２ｘ２公分、２ｘ２公分、２ｘ１公分、鼻黏膜出血、上唇
    瘀青１ｘ１公分、下唇瘀青２ｘ２公分、頸部紅腫２ｘ２公分、右肘擦傷三處各
    約３ｘ３公分、１ｘ１公分、１ｘ１公分、左肘擦傷２ｘ２公分之輕傷害。
二、案經被害人甲○○訴由臺北市政府警察局大同分局移送臺灣士林地方法院檢察署
    檢察官偵查起訴。
    理  由
一、訊據被告固不否認於右揭時地與告訴人甲○○爭吵，惟辯稱：伊只是假裝打行動
    電話唬告訴人，伊未叫人前來毆打告訴人，亦未參與毆打告訴人云云。經查：
  （一）、右揭事實，業據告訴人甲○○於警、偵訊及本院審理時指訴綦詳，核與目
          擊證人丙○○於偵查中證述之情節相符，並有台北市立陽明醫院出具之甲
          種診斷證明書及告訴人受傷後所拍攝之照片四張在卷可憑。
  （二）、證人丁○○○雖未指證被告叫兄弟前來毆打告訴人，惟其明白證稱其當時
          曾向被告下跪，並叫告訴人趕快離開。按諸常情，證人丁○○○苟非聽聞
          被告撥打行動電話通知兄弟到場，憂心被告遭兄弟毆打，何需向被告下跪
          並叫告訴人趕快離去。
  （三）、被告雖指告訴人恐嚇證人丙○○按告訴人之意思作證云云，惟證人丙○○
          業於檢察官第二次偵訊時明白證稱：告訴人僅叫伊避談槍枝問題，事實上
          伊亦未看到槍枝。伊與告訴人有票款糾紛，告訴人要伊出庭作證，伊說伊
          不要去作證，告訴人就說你敢等語（見偵卷第五十八頁背面）。是告訴人
          並未要求證人丙○○就其目擊被告遭人毆打之情節故為虛偽之證詞甚明，
          被告穿鑿附會指摘告訴人恐嚇證人丙○○作不實之證言云云，洵不足採。
  （四）、觀諸被告所提其與告訴人於八十九年五月二十日之電話通信內容譯文，被
          告自始至終均未質問告訴人為何誣告其傷害，亦未向告訴人解釋其未叫兄
          弟毆打告訴人，僅向告訴人解釋當時沒有人拿走告訴人之項鍊，並拜託告
          訴人與其和解，益徵被告當時確有毆打告訴人至為灼然。
  （五）、證人丙○○於偵查中證稱：當時有五、六名男子上樓打告訴人等語；證人
          李明美於偵查中則證稱：有四、五個人打告訴人等語；而被告於警訊時先
          供稱：現場有四個人毆打告訴人等語，嗣於本院審理時則證稱：有五個人
          上樓等語。由此可見，當時衝上二樓毆打告訴人之不詳姓名、年籍之男子
          應有四至六人，堪予認定。至告訴人於警局初訊時即已明白供稱：他們把
          伊衣領拉到臉部，伊臉被遮住，無法確定有多少人打伊等語，故其嗣後雖
          稱有十數人出手毆打伊云云，應係個人主觀臆測之詞，未必與事實相符。
    綜上所述，被告所辯，要屬事後畏罪卸責之詞，不足採信。本件事證已明，被告
    犯行堪以認定。
二、核被告所為，係犯刑法第二百七十七條第一項之傷害罪。被告與不詳姓名、年籍
    之男子四至六人間有犯意之聯絡及行為之分擔，皆為共同正犯。爰審酌被告之品
    行、犯罪之動機、目的，其糾眾圍毆被害人，使被害人身心受創非輕，犯罪後未
    坦承犯行，猶飾詞卸責，以及檢察官向本院具體求刑十月等一切情狀，量處如主
    文所示之刑。
據上論斷，應依刑事訴訟法第二百九十九條第一項前段，刑法第二十八條、第二百七
十七條第一項，罰金罰鍰提高標準條例第一條前段，判決如主文。
本案經檢察官劉異海到庭執行職務。
中      華      民      國      八十九      年      十      月    六    日
                                      臺灣士林地方法院刑事第二庭
                                          法  官
右正本證明與原本無異
如不服本判決應於送達後十日內向本院提出上訴狀
                                          書記官
中      華      民      國      八十九      年      十      月    六    日
附錄本案論罪科刑法條全文
刑法第二百七十七條第一項：傷害人之身體或健康者，處三年以下有期徒刑、拘役或
一仟元以下罰金。


司法院資訊處製作；財團法人民間司法改革基金會備份。
